Inventaris van het archief van de Koninklijke Landmacht: Cavalerie: Diverse Onderdelen, 1840-1940
Nationaal Archief, Den Haag
- 2e Regiment Huzaren-Motorrijders; 1939-1940, 19
  - Rapport van de regimentscommandant over de mobilisatie, met bijlagen., 1940; 262; 1 omslag
- 1e Eskadron Pantserwagens; 1936-1938, 20
  - Stukken betreffende eisen te stellen aan pantserwagens., 1936; 263; 1 omslag
  - Stukken betreffende de beproeving van DAF pantserwagens., 1938; 264; 1 omslag
  - Stukken betreffende de organisatie van secties en groepen bij de gemechaniseerde onderdelen., 1938; 265; 1 omslag
  - Brief van de Inspecteur der Cavalerie betreffende een proef met een pantserwagen-hindernis. Afdruk., 1938; 266; 1 stuk
- 2e Eskadron pantserwagens; 1938, 21
  - Stukken betreffende de oprichting van het eskadron., 1938; 267; 1 omslag
- Depot Cavalerie; 1939-1940, 22
  - Mobilisatie-instructie van de Inspecteur der Cavalerie voor de depot-commandant, met bijlagen., 1939; 268; 1 omslag
  - Rapporten betreffende de mobilisatie van het depot en de daaronder ressorterende onderdelen., 1940; 269; 1 omslag
  - Stukken betreffende reorganisatie van de cavalerie., 1940; 270; 1 omslag
  - Aantekeningen betreffende de organieke en nominatieve samenstelling van het 12e eskadron wielrijders., (1940); 271; 2 stukken